臺灣高等法院臺中分院刑事判決　　　　　　　　　九十一年度上易字第一三四六號
　　上　訴　人　臺灣臺中地方法院檢察署檢察官
　　被　　　告　甲○○
右上訴人因被告違反毒品危害防制條例案件，不服臺灣臺中地方法院九十一年度易字
第一一五六號中華民國九十一年五月三十日第一審判決（起訴案號：臺灣臺中地方法
院檢察署九十一年度毒偵字第五一一八號）提起上訴及移送本院併案審理（臺灣南投
地方法院檢察署九十一年度毒偵字第六○七號），本院判決如左：
    主  文
原判決撤銷。
甲○○連續施用第二級毒品，處有期徒刑伍月，如易科罰金，以佰元折算壹日。
    事  實
一、甲○○曾因施用毒品案件，經臺灣南投地方法院以八十九年度毒聲字第八六號裁
    定送觀察勒戒後，認無繼續施用毒品傾向，由臺灣南投地方法院檢察署檢察官於
    民國八十九年一月二十七日，以八十九年度毒偵字第一八０號為不起訴處分；又
    因施用毒品案件，再經臺灣南投地方法院以八十九年度毒聲字第一０八二號裁定
    送觀察勒戒後，認有繼續施用毒品傾向，經該院以八十九年度毒聲字第一一八六
    號裁定令入戒治處所施以強制戒治一年，嗣強制戒治經評定為合格，於九十年二
    月二十七日停止戒治，所餘戒治期間並交付保護管束（保護管束期滿日期為九十
    年七月十三日，施用第一、二級毒品部分，另經臺灣南投地方法院分別於八十九
    年七月二十六日及八十九年十二月十三日，以八十九年度埔刑簡字第一一二號、
    八十九年度訴字第四三二號判處有期徒刑三月及八月確定）。嗣甲○○復於九十
    年三月二十九日上午十時五十分回溯九十六小時內之某時，在不詳地點，施用第
    一級毒品海洛因，經臺灣南投地方法院於九十年十一月二十三日判處有期徒刑六
    月確定。詎甲○○仍不知悔改，復基於概括犯意，自九十年六月二十三日某時許
    起至同年七月十一日下午五時許止，在其位於南投縣國姓鄉○○村○○路○段一
    一五之二號住處及臺中市○○街○段一之一號朋友租屋處等地，利用吸食器燒烤
    方式，連續施用第二級毒品安非他命多次，嗣於九十年六月二十六日夜晚九時三
    十分許，為南投縣警察局埔里分局通知其到場驗尿呈安非他命陽性反應，再於同
    年十月十五日夜晚十時許，在臺中市○○街○段一之一號為警查獲。
二、案經臺中市警察局第二分局報請臺灣臺中地方法院檢察署檢察官偵查起訴及南投
    縣警察局埔里分局報請臺灣南投地方法院檢察署檢察官移送本院併案審理。
    理  由
一、訊經被告甲○○就上開連續施用第二級毒品安非他命之事實坦承不諱，且被告經
    警分別二次採集其尿液送驗之結果，均呈安非他命陽性反應，有詮昕科技股份有
    限公司九十年七月十日濫用藥物尿液檢驗報告及臺中市衛生局煙毒尿液檢驗成績
    書各乙紙附卷可稽，被告自白其有施用第二級毒品安非他命之犯行與事實相符，
    自堪採信。又被告曾因施用毒品案件，經臺灣南投地方法院八十九年度毒聲字第
    八六號裁定送觀察勒戒後，認無繼續施用毒品傾向，由臺灣南投地方法院檢察署
    檢察官於八十九年一月二十七日，以八十九年度毒偵字第一八０號為不起訴處分
    ；又因施用毒品案件，再經臺灣南投地方法院以八十九年度毒聲字第一０八二號
    裁定送觀察勒戒後，認有繼續施用毒品傾向，經該院以八十九年度毒聲字第一一
    八六號裁定令入戒治處所施以強制戒治一年，嗣強制戒治經評定為合格，於九十
    年二月二十七日停止戒治，所餘戒治期間並交付保護管束（保護管束期滿日期為
    九十年七月十三日，施用第一、二級毒品部分，另經臺灣南投地方法院分別於八
    十九年七月二十六日及八十九年十二月十三日，以八十九年度埔刑簡字第一一二
    號、八十九年度訴字第四三二號判處有期徒刑三月及八月確定）等情，亦有臺灣
    南投地方法院檢察署檢察官不起訴處分書、聲請簡易判決處刑書、起訴書、執行
    保護管束指揮書、臺灣南投地方法院刑事判決及臺灣臺中地方法院檢察署刑案資
    料查註紀錄表、臺灣高等法院被告全國前案紀錄表在卷足憑。被告連續施用第二
    級毒品安非他命犯行事證明確，應予依法論科。
二、核被告所為，係犯毒品危害防制條例第十條第二項之施用第二級毒品罪；被告施
    用毒品安非他命前後持有毒品安非他命之低度行為，為施用毒品安非他命之高度
    行為所吸收，不另論罪。被告多次犯行，時間緊接，所犯罪名相同，顯係基於概
    括犯意為之，為連續犯，應依刑法第五十六條之規定以一罪論，並加重其刑。被
    告自九十年六月二十三日後至同年七月十一日止，連續多次施用第二級毒品犯行
    ，固未據檢察官於起訴書載明，然與起訴部分具有連續犯之裁判上一罪關係，自
為起訴效力所及，本院應併予審判。原審以被告犯罪事證明確，予以論罪科刑，
    固非無見，惟查被告自九十年六月二十三日後至同年七月十一日止，有連續多次
    施用第二級毒品犯行，原審就此未及審酌，是僅就被告於九十年七月十一日之犯
    行予以論罪，自有未洽，既經上訴，自應由本院予以撤銷改判。爰審酌被告已有
    施用毒品前科，並曾送觀察勒戒、強制戒治，仍不知悔悟，猶施用毒品不綴，惟
    念以煙毒犯對於毒品依賴程度高，其施用毒品為自戕行為，且於審理中坦承犯行
    ，態度良好等一切情狀，量處如主文第二項所示之刑，並諭知易科罰金之折算標
    準。
據上論斷，應依刑事訴訟法第三百六十九條第一項前段、第三百六十四條、第二百九
十九條第一項前段，毒品危害防制條例第十條第二項、第二十條第三項，刑法第十一
條前段、第五十六條、第四十一條第一項前段，罰金罰鍰提高標準條例第二條，判決
如主文。
中      華      民      國      九十一      年    九    月    十八      日
                               　　臺灣高等法院臺中分院刑事第五庭
                                   　　　審判長法  官　袁　從　楨
         法　官  胡  森  田
                                         　　　法　官  姚  勳  昌
右正本證明與原本無異。
不得上訴。
                                               書記官  陳  如  慧
中      華      民      國　  九十一     年      九       月    十九    日
附錄論罪科刑法條：
毒品危害防制條例第十條第二項
施用第二級毒品者，處三年以下有期徒刑。
                                                              　　　　　Ｆ
